MARCELO DE SOUZA MOREIRA DESENVOLVEDOR FULL STACK

Brasileiro, 26 anos Pelotas, RS marcelosm.dev@gmail.com (53) 99108-2653

Portfólio: https://marcelosmbr.netlify.app/

Linkedin: https://www.linkedin.com/in/marcelosmbr/

Github: https://github.com/Marcelosmbrrr

PERFIL

Desenvolvimento web é a minha rotina desde 2021. Meu primeiro estágio foi como desenvolvedor backend com PHP, e também tive experiências atuando como desenvolvedor full stack com ReactJS e Laravel. Gosto muito do que faço, tenho muita motivação para aprender mais, aprendo com facilidade e tenho boa comunicação.

EXPERIÊNCIA PROFISSIONAL

Desenvolvedor fullstack - Birdview

07/2022 - 02/2024

- Desenvolvimento de um sistema multi-tenancy para o gerenciamento de missões da Birdview;
- Desenvolvimento do software de criação de rotas para a Birdview, empresa focada na aplicação aérea não tripulada de biodefensivos para controle biológico de pragas;

Bolsista de Desenvolvimento Tecnológico - Projeto de Pesquisa

08/2021 - 07/2022

- Desenvolvimento do software de criação de rotas para a Birdview, empresa focada na aplicação aérea não tripulada de biodefensivos para controle biológico de pragas;
- Desenvolvimento da plataforma de gerenciamento de ordens de serviço da Birdview;

Desenvolvedor PHP - Escola Mario Quintana

04/2021 - 08/2021

- Desenvolvimento de módulos da plataforma Helpdezk, utilizada na escola para o gerenciamento de solicitações;
- Documentação da estrutura da plataforma;

TECNOLOGIAS

Frontend: HTML5, CSS3, JavaScript, TypeScript, ReactJS, Next.js

Backend: PHP, Java, Nodejs, Laravel, Spring **Bancos de Dados:** MySQL, PostgreSQL

Outros: Git, GitHub, Docker, Firebase, CI/CD, Testes Automatizados, Amazon AWS

EDUCAÇÃO

IFSUL - Instituto Federal Sul-rio-grandense

2018 - presente

Licenciatura em Computação